---
title: "ISLR chapter 2"
author: "Литвинцев И.С"
date: '8 августа 2018 г '
output: html_document
---

```{r setup, include=FALSE}
knitr::opts_chunk$set(echo = TRUE)
```


```{r}
library(ISLR)

x <- rnorm(50) 
y <- x + rnorm(50, mean=50, sd = .1)


pdf("Figure.pdf")
plot(x,y,col =" green ")
dev.off()
```
#### Отрисовка графики

Можно построить линии уровня с помощью contour().

```{r}
x <-  seq(-pi ,pi ,length =50)
y <- x
# создаем массив f
f <- outer(x, y, function(x,y) cos(y)/(1+x^2))
contour(x, y, f)+
contour(x, y, f, nlevels=45, add=T)

fa=(f-t(f))/2
contour(x,y,fa, nlevels=15)

```

### Загрузка данных. 

Команда fix() позволяет редактировать данные в GUI окне. 
```{r}
head(Auto)
#fix(Auto)
```


### Графики

Alternatively, we can use the attach() function in order to tell R to make the variables in this data frame available by name

```{r}
plot(Auto$cylinders , Auto$mpg )
attach(Auto)
plot(cylinders , mpg)
```

The cylinders variable is stored as a numeric vector, so R has treated it as quantitative. However, since there are only a small number of possible values for cylinders, one may prefer to treat it as a qualitative variable.

```{r}
cylinders =as.factor (cylinders )
```

If the variable plotted on the x-axis is categorial, then boxplots will automatically be produced by the plot() function. As usual, a number of options can be specified in order to customize the plots.

У боксплота по центру - медиана, нижняя и верхняя границы ящика - 1 и 3 квартили соответственно, границы усов - элементы выборки принадлежащие отрезку [Q1-1.5 IQR, Q3+1.5 IQR] и макисмально приближенные к его краям. Остальное - выбросы.
```{r}
plot(cylinders , mpg)

plot(cylinders , mpg , col ="red ")
plot(cylinders , mpg , col ="red", varwidth =T)
plot(cylinders , mpg , col ="red", varwidth =T, horizontal =T)
plot(cylinders , mpg , col ="red", varwidth =T, xlab=" cylinders ", ylab ="MPG ")
```

The hist() function can be used to plot a histogram. Note that col=2 has the same effect as col="red".

```{r}
hist(mpg)
hist(mpg ,col =2)
hist(mpg ,col =2, breaks =15)
```

The pairs() function creates a scatterplot matrix i.e. a scatterplot for every pair of variables for any given data set. We can also produce scatterplots for just a subset of the variables.

```{r}
pairs(Auto)
pairs(~ mpg + displacement + horsepower + weight + acceleration , Auto)
```

В сочетании с функцией `plot()`, `identify()` предоставляет полезный интерактивный метод для определения значения определенной переменной для точек на графике. Мы передаем три аргумента `identify()`: переменную оси x, переменную оси y и переменную, значения которой мы хотели бы видеть напечатанными для каждой точки. Затем при нажатии на заданную точку на графике R выведет значение интересующей переменной. Щелчок правой кнопкой мыши на пилоте приведет к выходу из функции `identify()`. Числа, напечатанные под функцией identify (), соответствуют строкам для выбранных точек.

```{r}
plot(horsepower, mpg)+
identify(horsepower, mpg, name) # но у меня не работает
```

